【裁判字號】    92,易,1564
【裁判日期】    920818
【裁判案由】    傷害
【裁判全文】
臺灣高雄地方法院刑事判決                        九十二年度易字第一五六四號
    公  訴  人  臺灣高雄地方法院檢察署檢察官
    被      告  丙○○
右列被告因傷害案件，經檢察官提起公訴（九十二年度偵字第一○九六六號），本院
判決如左︰
    主  文
丙○○傷害人之身體，處罰金壹仟元，如易服勞役，以佰元折算壹日。
    事  實
一、丙○○於民國九十一年十二月二十二日下午七時許，在高雄縣岡山鎮○○○街一
    一八號住處，與乙○○因積欠檳榔款之金錢糾紛發生爭執，竟心生氣憤，基於傷
    害人身體之犯意，出手及持雨傘毆打乙○○，致乙○○分別受有左側頭皮挫傷血
    腫、右手前臂挫傷等傷害。
二、案經乙○○告訴由高雄縣警察局岡山分局移送臺灣高雄地方法院檢察署檢察官偵
    查起訴。
    理  由
一、右揭犯罪事實，訊據被告丙○○矢口否認有傷害犯行，辯稱伊與乙○○發生爭執
    時，有用手推她，但並未毆打她云云，惟查右揭事實，業據告訴人乙○○於警詢
    及偵審中指訴綦詳，核與證人即高雄縣警察局岡山分局永安派出所警員戊○○於
    審理中證稱李小姐是打電話到派出所報案，我跟甲○○一組在外巡邏兼備勤，是
    所裡值班同仁打電話告訴我們後，我們才到她家裡。她當時說被丙○○打到頭跟
    手臂，說要告他，那時天色已暗，她當時有比頭與手部說有受傷，因她沒有驗傷
    ，我就告訴她要去醫院驗傷開證明，而且可以就近到住所轄區前峰派出所報案，
    她就去驗傷，我們就離開繼續去巡邏等語之情節相符。而證人即被告之祖父丁○
    雖於審理中證稱那天他們打架時我站在門口，她有拿拖鞋丟我，但丙○○沒有打
    她云云，顯係護孫心切之迴護之詞，自不足採。又告訴人受有前開傷害，則有劉
    光雄醫院之驗傷診斷書一紙在卷可稽。是被告罪證明確，其否認諉卸之詞，無從
    採信，犯行洵堪認定。
二、核被告所為，係犯刑法第二百七十七條第一項之傷害罪。爰審酌被告犯罪之手段
    ，及其品性、智識程度、犯罪所生之損害（告訴人受傷情形尚非嚴重），及犯罪
    後態度等一切情狀，酌情量處如主文所示之刑，並諭知易服勞役之折算標準。
據上論斷，應依刑事訴訟法第二百九十九條第一項前段，刑法第二百七十七條第一項
、第四十二條第二項，罰金罰鍰提高標準條例第一條前段、第二條，判決如主文。
中    華    民    國      九十二      年      八      月      十八      日
                                    臺灣高雄地方法院刑事庭
                                        法  官  陳  顯  榮
右正本證明與原本無異。
如不服本判決，應於判決送達後十日內，向本院提出上訴狀。
                                        書記官  鍾  淑  美
中    華    民    國      九十二      年      八      月      十八      日
附錄本判決論罪之法條全文
刑法第二百七十七條條第一項
  傷害人之身體或健康者，處三年以下有期徒刑、拘役或一千元以罰金。


司法院資訊處製作；財團法人民間司法改革基金會備份。
